臺灣臺中地方法院民事判決
111年度中簡字第1966號
原  告  劉佳玲
              
              
被  告  林國仕
上列當事人間損害賠償事件，本院於民國111年10月12日言詞辯
論終結，判決如下：
    主      文
被告應給付原告新臺幣405000元，及自民國111年6月30日起至清
償日止，按年息5%計算之利息。
訴訟費用新臺幣4410元由被告負擔。
本判決得假執行。
    事實及理由
一、原告主張：原告受詐騙集團詐騙，依照詐騙集團成員指示  
    ，於民國110年5月24日14時許，匯款新臺幣(下同)405000元
    至被告提供詐騙集團之帳戶，爰請求判決如主文第1項所示 
     ，並陳明願供擔保，請准宣告假執行。
二、被告則以：我也是被騙得等語置辯，請求駁回原告之訴。三
、數人共同不法侵害他人之權利者，連帶負損害賠償責任。    
  不能知其中孰為加害人者亦同。造意人及幫助人，視為共    
  同行為人。民法第185條定有明文。民事共同侵權行為，只   
   須各行為人之行為合併主要侵權行為後，同為損害發生之   
   原因，各行為與損害結果間有相當因果關係為已足，與刑   
   事之共犯關係不同，即民事共同侵權行為人間是否有共同   
   謀意，並非所問(最高法院104年度台上字第1994號民事裁   
   判要旨)。經查，被告本件幫助洗錢案件，因曾經本院於11  
    1年1月11日以111年度中金簡字第112號刑事判決(下稱系爭 
     判決)判處被告有期徒刑4月，併科罰金5萬元，罰金如易服
      勞役，以1000元折算1日，於111年2月10日確定，而經臺
灣      臺中地方檢察署檢察官於111年2月17日以111年度偵字
第55      07號為不起訴處分(下稱系爭不起訴處分)，經本院依
職權      調閱系爭判決電子卷宗查對無訛，並有原告提出之系
爭不      起訴處分書在卷可稽。被告雖以前詞置辯，惟被告於
系爭      判決偵查時業已坦承犯行，並經系爭判決依洗錢防制
法第1      6條第2項規定減輕其刑，被告前開所辯，不足採信
。是被      告上開行為同為原告被騙滙款405000元損害發生之
原因，      依上開說明，仍應負共同侵權行為損害賠償責任。
從而，      原告依侵權行為之法律關係，請求判決如主文第1
項所示，      為有理由，應予准許。
四、本件係適用簡易程序所為被告敗訴之判決，應依職權宣告  
    假執行。原告雖陳明願擔保聲請宣告假執行，然此僅係促  
    請本院注意而已，毋庸就其聲請為准駁之裁定。
五、訴訟費用負擔之依據：民事訴訟法第78條。
中　　華　　民　　國　　111 　年　　11　　月　　30　　日
                  臺中簡易庭  法  官  劉正中
以上為正本係照原本作成。
如不服本判決，應於送達後20日內，向本院提出上訴狀並表明上
訴理由，如於本判決宣示後送達前提起上訴者，應於判決送達後
20日內補提上訴理由書（須附繕本）。如委任律師提起上訴者，
應一併繳納上訴審裁判費。如委任律師提起上訴者，應一併繳納
上訴審裁判費。
中　　華　　民　　國　　111 　年　　11　　月　　30　　日
                              書記官  江婉君